【裁判字號】    99,上易,24
【裁判日期】    990428
【裁判案由】    侵權行為損害賠償
【裁判全文】
臺灣高等法院高雄分院民事判決          99年度上易字第24號
上  訴  人   中連汽車貨運股份有限公司
法定代理人   戊○○
訴訟代理人   丙○○
被上 訴 人   甲○○
訴訟代理 人  丁○○
             乙○○
上列當事人間侵權行為損害賠償事件，上訴人對於中華民國98年
12月17日台灣高雄地方法院98年度訴字第1982號所為第一審判決
提起上訴，本院於民國99年4 月14日言詞辯論終結，判決如下：
    主  文
上訴駁回。
第二審訴訟費用由上訴人負擔。
    事實及理由
一、被上訴人主張：伊於民國( 下同)98 年1 月1 日凌晨2 時許
    ，駕駛貨車行經嘉義大林附近北向254 公里+700公尺高速公
    路北上外車道時，突遭原審被告周俊宗駕駛上訴人中連汽車
    貨運股份有限公司( 下稱中連公司) 所有、車牌號碼：RX-6
    20號之貨運車（下稱系爭車輛）由後撞擊（下稱系爭車禍）
    ，致訴外人即伊未婚妻莊麗燕死亡，伊亦因受有肺部挫傷出
    血、左手肱骨骨折、頭部外傷、頭皮撕裂傷、骨盆裂傷、左
    手中指肌腱斷裂等傷害而重傷住院。就此事故發生，伊無任
    何違規違法情事，而周俊宗及上訴人中連公司經3 次調解會
    議後調解仍不成立，拒不給付慰問金等應急之費用，且周俊
    宗及上訴人中連公司所提出之賠償金額過低，伊家人均不能
    接受，爰依侵權行為之法律關係，請求賠償伊精神上之損害
    。並聲明：周俊宗與上訴人中連公司應連帶給付被上訴人10
    0 萬元，及自起訴狀繕本送達翌日起至清償日止，按週年利
    率5%計算之利息。
二、上訴人中連公司則以被上訴人甲○○於系爭車禍中，受有左
    肩、左中指、雙側髖關節三部位等傷害，尚在復建治療中，
    原審認定被上訴人體傷之精神慰撫金高達80萬元，顯然過高
    應予酌減等語資為抗辯。
三、原審判決上訴人應與周俊宗連帶給付被上訴人80萬元，及自
    98年7 月2 日起至清償日止，按週年利率5%計算之利息。被
    上訴人其餘之訴駁回。上訴人就其敗訴部分不服，提起上訴
    ，於本院聲明：（一）原判決不利於上訴人部分廢棄。（二
    ）上開廢棄部分，被上訴人在第一審之訴及假執行之聲請均
    駁回。（三）第一、二審訴訟費用由被上訴人負擔。被上訴
    人答辯聲明：（一）上訴駁回。（二）訴訟費用由上訴人負
    擔。
四、兩造不爭執之事項：
  (一)被上訴人於98年1 月1 日凌晨2 時許，於高速公路254k+700
    公尺遭周俊宗駕駛中連貨運公司所有貨運車由後撞擊致受重
    傷住院之事實。
  (二)本件車禍過失在周俊宗，被上訴人甲○○無過失。
五、兩造爭執之事項：
    被上訴人所請求之慰撫金以若干為適當？
六、本院之判斷：
  (一)被上訴人主張，上開事實業據其提出高雄市立小港醫院診斷
    證明書為證，且周俊宗之警訊筆錄在卷（一審卷第63頁）上
    訴人對於本件車禍之過失在周俊宗亦不爭執，雖上訴人其後
    復辯稱，被上訴人未繫安全帶，對損害結果之發生及擴大與
    有過失云云，惟查，此為被上訴人所否認，且依警訊筆錄所
    載，可見被上訴人當時有繫安全帶（見本院卷第120 頁），
    故上訴人此部分所辯，並不足採。被上訴人此部分主張堪信
    為真實。
  (二)次查，車禍當時，周俊宗當時既為上訴人之司機，並正為上
    訴人運送貨物，是其駕駛行為自屬執行職務之行為，被上訴
    人依民法第195 條第1 項、第188 條第1 項規定請求上訴人
    與周俊宗負連帶賠償其精神上之損害，自屬正當。原審審酌
    被上訴人因本件車禍受有前述身體傷害，其左肩、左中指、
    雙側髖關節於手術後仍受有相當程度之失能（有勞工保險失
    能診斷書一紙在卷可參）此失能除對其日常生活造成不便外
    ，對其賴以維生之搬運工作亦將造成困難，其精神上自受有
    極大之痛苦，而上訴人為上市公司，實收資本額為10億8782
    萬9680元（見一審卷第91頁中連公司之變更登記表），於97
    年給付其法定代理人戊○○股利388 萬8774元，薪資168 萬
    8468元（見一審卷第14頁）足見上訴人能正常經營獲利等情
    ，認被上訴人請求上訴人賠償非財產之損害以80萬元為適當
    ，核屬正當。
七、綜上所述，原審判命上訴人應與周俊宗連帶賠償被上訴人非
    財產上之損害80萬元及自起訴狀繕本送達之翌日（98年7 月
    2 日）起，至清償日止，按週年利率百分之五計算之法定遲
    延利息，核無不當，中連公司上訴意旨求予廢棄改判，為無
    理由，應予駁回。
八、據上論結，本件上訴為無理由，依民事訴訟法第449 條第1
    項、第78條，判決如主文。
中    華    民    國    99    年    4     月    28    日
                              民事第四庭
                                  審判長法官  蔡文貴
                                  法      官  謝靜雯
                                  法      官  黃科瑜
以上正本證明與原本無異。
本件判決不得上訴。
中    華    民    國    99    年    5     月    3     日
                                  書  記  官  彭筱瑗

司法院資訊處製作；財團法人民間司法改革基金會備份。
